福建金門地方法院刑事判決　　　　　　　　　　　　　九十一年度連交易字第一號
　　公訴人　福建金門地方法院檢察署檢察官
　　被　告　甲○○
右列被告因過失致死案件，經檢察官提起公訴（九十年度偵字第九六號），本院判決
如左：
    主  文
甲○○因過失致人於死，處有期徒刑捌月。緩刑貳年。
    事  實
一、甲○○於民國九十年十月四日傍晚，自連江縣南竿鄉清水村自來水廠下班後，駕
    駛車牌號碼ＷＺ—○一七六號自用小客車返回同鄉仁愛村家中，於同日夜間五時
    五十分許，途經仁愛村內寬度僅容一輛自用小客車之彎道斜坡下行至前無號誌之
    交岔路口附近時，應注意車前狀況並減速慢行，作隨時停車之準備，依其狀況並
    非不能注意，竟疏未注意，仍快速行駛，致所駕駛的自用小客車在擦撞該村七六
    號房屋牆壁後，隨即撞及路人林依木、吳紹花（吳紹花受有傷害，但未據告訴）
    。甲○○隨即於案件被發覺前，委託其夫王忠銘打電話報警自首接受裁判。而林
    依木因遭車禍撞擊而頭部外傷、顱內出血，經後送台北榮民總醫院急救後，延至
    翌日上午五時四十分許不治死亡。
二、案經福建省連江縣警察局移送福建金門地方法院檢察署檢察官偵查起訴。
    理  由
一、訊據被告甲○○，辯稱：我每天都是走這條路回家，在彎道斜坡路段我有踩煞車
    ，但踏板踩不下去，沒有煞車效果，才會一路滑行下斜坡，那個斜坡很短，約五
    公尺，當時我沒有看到林依木在路旁，我為了怕傷及路人，才一路靠右擦撞著仁
    愛村七六號房屋的牆壁滑行云云。經查，依卷附道路交通事故調查報告表及現場
    照片所示，現場並無煞車痕，顯見被告肇事之前，煞車並未作動。被告雖辯稱是
    因煞車故障，才沒有煞車效果云云，然而於九十年十月五日下午，由警察將ＷＺ
    —○一七六號自用小客車開回彎道斜坡上，以二檔滑行至肇事地點，煞車並無異
    狀；且警察於九十年十月六日檢查自小客車的煞車系統，各輪煞車系統並無滲油
    現象，煞車油箱內裝滿煞車油，此有勘驗筆錄、檢查報告、照片等件在卷可稽，
    故依照常情而言，煞車系統應無異狀，足以發揮煞車之效用，所以被告上開辯解
    顯然與經驗法則有違，不足採信。煞車系統既無異狀，被告每天上下班均駕駛Ｗ
    Ｚ—○一七六號自用小客車返家，而仁愛村為一人口較為密集，村內道路狹小，
    駕車入內尤應小心注意，避免撞及村民，被告居住該村必定知之甚詳，更何況發
    生車禍事故所行經寬度僅容一輛自用小客車之彎道斜坡，以及下行至無號誌之交
    岔路口，事實上就在被告家門口前，車禍時間為下午五時五十分，雖近傍晚，但
    被告既然已經點亮車燈，對於車前狀況及應減速慢行，並無不能注意之情形，被
    告應注意、能注意、而疏未注意，對於本件車禍之發生自有過失。再查，被害人
    林依木係因車禍導致頭部外傷、顱內出血死亡，業經臺灣士林地方法院檢察署檢
    察官督同法醫師相驗明確，有相驗屍體證明書、驗斷書、及勘驗筆錄等在卷可憑
    。被害人因本件車禍死亡，與被告之過失行為間顯有相當因果關係。從而，本件
    罪證明確，被告過失犯行洵堪認定。
二、核被告甲○○所為，係犯刑法第二百七十六條第一項之過失致死罪。被告於肇事
    後委託其夫王忠銘向警察報案，有連江縣警察局民眾服務（勤只）中心受理各類
    案件紀錄表在卷可查，並經證人王忠銘到庭證述屬實，被告對於未發覺之犯罪自
    首而受裁判，應減輕其刑。本院審酌被告對於車禍之發生確有過失，惟犯後態度
    良好，深切自責，於偵查中已與被害人家屬達成和解，除強制汽車責任保險金以
    外，另賠償新台幣一百五十萬元，復登報道歉，有和解書及馬祖日報在卷可稽，
    本院另傳喚被害人家屬林韋旭到庭，林韋旭亦來函表示不願追究等一切情狀，爰
    判處如主文所示之刑，以資警懲。又被告前未曾受有期徒刑以上刑之宣告，有卷
    附臺灣高等法院被告全國前案紀錄表可查，經此教訓，應知警惕，當無再犯之虞
    ，本院認為前開所宣告之刑以暫不執行刑罰為適當，爰併諭知緩刑二年，以勵自
    新。
據上論斷，應依刑事訴訟法第二百九十九條第一項前段，刑法第二百七十六條第一項
、第六十二條前段、第七十四條第一款，罰金罰鍰提高標準條例第一條前段，判決如
主文。
本案經檢察官林圳義到庭執行職務。
中　　華　　民　　國　      九十一　　年　　  　二　    月　　  六　  　日
                                      福建金門地方法院連江交通法庭
   　　　                                     法　官  陳  建  勛
右正本證明與原本無異。
對於本判決如有不服，應於判決送達後十日內向本院連江庭提出上訴書狀，上訴於本
院管轄第二審之合議庭。
中　　華  　民　　國　　    九十一　  年　　  　二　  　月　　　六　    日
                                              書記官  林  仁  泰
附錄本案論罪科刑法條全文：
刑法第二百七十六條：
因過失致人於死者，處二年以下有期徒刑、拘役或二千元以下罰金。
